臺灣板橋地方法院刑事判決　　　　　　　95年度訴字第2474號
公　訴　人　臺灣板橋地方法院檢察署檢察官
被　　　告　甲○○
　　　　　　　　　　（
選任辯護人　黃重鋼律師
　　　　　　林上鈞律師
　　　　　　李詩皓律師
上列被告因槍砲彈藥刀械管制案件，經檢察官提起公訴（95年度
偵字第18027 號），本院判決如下：
    主  文
甲○○未經許可，持有可發射子彈具有殺傷力之改造槍枝，累犯
，處有期徒刑年陸月，併科罰金新台幣拾貳萬元，罰金如易服
勞役，以新台幣壹仟元折算壹日。扣案之美國CORSMAN 廠1337型
口徑肆點伍釐米空氣槍壹枝（槍枝管制標號0000000000號）、可
發射子彈具有殺傷力仿BERETTA 廠84型半自動手槍製造之槍枝換
裝土造金屬槍管及土造金屬槍機而成之改造槍枝壹枝（槍枝管制
編號：0000000000號），均沒收。又未經許可，製造子彈，累犯
，處有期徒刑壹年肆月，併科罰金新臺幣伍萬元，罰金如易服勞
役，以新台幣壹仟元折算壹日。土造子彈貳顆（具直徑捌釐米金
屬彈頭）、土造子彈貳顆（具直徑玖點零伍釐米金屬彈頭），均
沒收。應執行有期徒刑肆年捌月，併科罰金新臺幣拾伍萬元，罰
金如易服勞役，以新台幣壹仟元折算壹日。扣案之美國CORSMAN
廠1337型口徑肆點伍釐米空氣槍壹枝（槍枝管制標號0000000000
號）、可發射子彈具有殺傷力仿BERETTA 廠84型半自動手槍製造
之槍枝換裝土造金屬槍管及土造金屬槍機而成之改造槍枝壹枝（
槍枝管制編號：0000000000號）、土造子彈貳顆（具直徑捌釐米
金屬彈頭）、土造子彈貳顆（具直徑玖點零伍釐米金屬彈頭），
均沒收。
    事  實
一、甲○○有違反麻醉藥品管理條例、妨害自由、違反毒品危害
    防制條例、偽造文書、傷害等前科，並曾因違反毒品危害防
    制條例案件，經臺灣臺北地方法院以90年度訴字第859 號就
    施用第一級毒品部分判處有期徒刑7 月，就施用第二級毒品
    部分，判處有期徒刑7 月，應執行有期徒刑1 年；又因偽造
    文書等案件，經臺灣桃園地方法院就偽造文書部分判處有期
    徒刑4 月，就傷害部分判處有期徒刑8 月，應執行有期徒刑
    10月，接續執行，於民國94年1 月27日縮刑期滿執行完畢。
    詎其猶不知警惕，明知未經中央主管機關許可，不得持有、
    寄藏可發射子彈具殺傷力之改造槍枝，竟基於未經許可，持
    有空氣手槍及可發射子彈具有殺傷力之改造槍枝之犯意，於
    民國95年7 月初某日20時許，在臺北縣板橋市南雅夜市，以
    新臺幣（下同）10萬元之代價，向真實姓名年籍不詳之成年
    男子購買美國CORSMAN 廠1337型口徑4.5 釐米空氣手槍1 枝
    （槍枝管制編號：0000000000號）、可發射子彈具有殺傷力
    仿BERETTA 廠84型半自動手槍製造之槍枝換裝土造金屬槍管
    及土造金屬槍機而成之改造槍枝（槍枝管制編號：
    0000000000號）各1 枝、土造子彈半成品3 顆（具直徑8 釐
    米金屬彈頭）、土造子彈半成品3 顆（具直徑9.05釐米金屬
    彈頭），及如附表編號一所示不具殺傷力之仿BERETTA 廠
    92FS型半自手槍製造之槍枝1 枝（槍枝管制編號：
    0000000000）、如附表編號二所示不具殺傷力之德國ROHM廠
    製753 型之金屬模型槍1 枝（槍枝管制編號：0000000000）
    、如附表編號三所示不具殺傷力之口徑9 釐米制式子彈1 顆
    、如附表編號四所示不具殺傷力之土造子彈（具直徑8.82釐
    米金屬彈頭）1 顆，購得後即未經許可持有之。甲○○復另
    行基於製造子彈之犯意，於95年7 月23或24日某時，在臺北
    縣板橋市○○街255 巷22號3 樓，以將所購得之土造子彈半
    成品3 顆（具直徑8 釐米金屬彈頭）、土造子彈半成品3 顆
    （具直徑9.05釐米金屬彈頭）轉開，再添加火藥之方式製造
    子彈，使具有殺傷力。嗣於95年7 月26日22時30分許，為警
    持搜索票在上址查獲，並扣得美國CORSMAN 廠1337型口徑
    4.5 釐米空氣手槍1 枝（槍枝管制編號：0000000000號）、
    可發射子彈具有殺傷力仿BERETTA 廠84型半自動手槍製造之
    槍枝換裝土造金屬槍管及土造金屬槍機而成之改造槍枝1 枝
    （槍枝管制編號：0000000000號）、土造子彈3 顆（具直徑
    8 釐米金屬彈頭）、土造子彈3 顆（具直徑9.05釐米金屬彈
    頭），及如附表所示之物。
二、案經臺北縣政府警察局海山分局報告臺灣板橋地方法院檢察
    署檢察官偵查起訴。
    理  由
一、訊據被告甲○○對於上揭持有美國CORSMAN 廠1337型口徑
    4.5 釐米空氣手槍1 枝（槍枝管制編號：0000000000號）、
    可發射子彈具有殺傷力仿BERETTA 廠84型半自動手槍製造之
    槍枝換裝土造金屬槍管及土造金屬槍機而成之改造槍枝1 枝
    （槍枝管制編號：0000000000號）、土造子彈3 顆（具直徑
    8 釐米金屬彈頭）、土造子彈3 顆（具直徑9.05釐米金屬彈
    頭）之事實均坦承不諱，並有現場蒐證照片14幀在卷可稽，
    且本件扣案之空氣槍1 枝（槍枝管制編號：0000000000號）
    、改造槍枝1 枝（槍枝管制編號：0000000000號）、土造子
    彈6 顆，經送往內政部警政署刑事警察局以性能檢驗法、試
    射法、動能測試法鑑定結果，認空氣槍1 枝（槍枝管制編號
    ：0000000000號）係美國CORSMAN 廠1337型口徑4.5 釐米空
    氣手槍，槍號為000000000 ，以壓縮氣體為發射動力，機械
    性能良好，經裝填口徑4.5 釐米、重量0.55公克鉛彈試射3
    次結果，測得鉛彈速度分別為149 、142 、145 公尺/ 秒，
    計算其動能分別為6.11、5.55、5.78焦耳，單位面積動能分
    別為38.39 、34.87 、36.35 焦耳/ 平方公分。而依美國軍
    醫總署之定義，彈丸撞擊動能達58呎磅（約為78.6焦耳），
    足使人喪失戰鬥能力，依該局對活豬作射擊測試結果，彈丸
    單位面積動能達24焦耳/ 平方公分，則足以穿入豬隻皮肉層
    ，又依日本科學警察研究所之研究結果，彈丸單位面積動能
    達20焦耳/ 平方公分，則足以穿入人體皮肉層。則前開槍枝
    單位面積動能分別為38.39 、34.87 、36.35 焦耳/ 平方公
    分均高於前開單位對於殺傷力之數據，足徵被告所持有之前
    開槍枝具殺傷力。改造槍枝1 枝（槍枝管制編號：
    0000000000號），認係仿BERETTA 廠84型半自動手槍製造之
    槍枝，換裝土造金屬槍管及土造金屬槍機而成之改造手槍，
    機械性能良好，可擊發適用子彈，認具殺傷力。而送鑑土造
    子彈6 顆，其中3 顆，認均係土造子彈，具直徑8.00釐米金
    屬彈頭，採樣1 顆試射，可擊發，認具殺傷力。其中3 顆，
    認均係土造子彈，具直徑9.05釐米金屬彈頭，採樣1 顆試射
    ，可擊發，認具殺傷力，有該局95年8 月2 日刑鑑字第
    0950111058號槍彈鑑定書乙紙在卷可稽，足徵被告前開自白
    與事實相符。被告雖矢口否認有何製造子彈犯行，辯稱：子
    彈和槍枝是一起買的，並未製造云云。然查：被告於警詢及
    檢察官95年7 月27日偵訊中業已自白製造子彈犯行，其於警
    詢中自承：其買道具子彈再填裝一些火藥即可改造子彈等語
    。前開警詢筆錄經本院於95年10月27日勘驗結果，被告於警
    詢中確實有陳稱：子彈也是買道具的子彈來裝，裝一些火藥
    再裝就可以了等語。於檢察官95年7 月27日偵訊中自承：子
    彈有幾顆是自己做的，子彈鎖牙加點火藥就好了等語。而前
    開偵訊錄音帶經本院勘驗結果，檢察官係以一問一答方訊問
    被告，被告應訊時意識清醒，針對檢察官之訊問，均能迅速
    反應回答，聲音宏亮清晰，經比對被告陳述內容，與偵訊筆
    錄所載內容，意思互相符合，有本院95年10月28日勘驗筆錄
    乙紙可按。而將子彈半成品添加火藥，使其成為具有殺傷力
    之子彈，本即為製造子彈之方法，被告前開自白核亦與社會
    經驗事實無違。參以被告於本院95年9 月8 日準備程序中，
    業已自承販賣扣案之槍枝、子彈之人有附送1 罐火藥及還沒
    有拆的1 盒火藥等語，而為警搜索時，則未扣得火藥，被告
    顯有使用火藥之情形，亦可佐證被告前開以摻入火藥之方法
    製造子彈之自白應與事實相符。被告嗣後翻異前詞，辯稱並
    無製造子彈云云，顯係避重就輕卸責之詞，尚難採信。綜上
    所述，本件事證明確，被告犯行均洵堪認定。
二、核被告未經許可，持有美國CORSMAN 廠1337型口徑4.5 釐米
    空氣槍1 枝（槍枝管制標號0000000000號）、可發射子彈具
    有殺傷力仿BERETTA 廠84型半自動手槍製造之槍枝換裝土造
    金屬槍管及土造金屬槍機而成之改造槍枝1 枝（槍枝管制編
    號：0000000000號）之所為，係犯槍砲彈藥刀械管制條例第
    8 條第4 項之未經許可持有空氣槍、其他可發射子彈具有殺
    傷力之改造槍枝罪。其未經許可，將子彈半成品裝填火藥，
    使成為可擊發，具有殺傷力之子彈之所為，則係犯同條例第
    12條第1 項之未經許可，製造子彈罪。公訴人雖認被告於95
    年7 月初在臺北縣板橋市○○街255 巷22號以其所有之鑽孔
    機、固定器、砂輪機、切割器、手動鑽孔機、研磨器、手動
    砂輪機、石磨棒、鑽頭、挫刀、比例尺、尖嘴鉗、擦槍工具
    等物，製造具有殺傷力之改造手槍云云。然查：被告於警詢
    中固曾自承其買道具槍再將槍管打通即可射擊云云。而前開
    警詢錄音帶經本院於95年10月27日勘驗結果，就警員問以：
    「你怎麼改槍？」之問題，確實答稱：「就買來的道具槍槍
    管通過去。」警員再問以：「這樣就能射了？」答稱：「對
    。」於檢察官95年7 月27日偵訊中自承：只有1 把084,槍管
    有通，是其自己改造的，其他都是BB槍，其是用鑽孔機鑽槍
    管，於95年7 月23、24日鑽的云云。惟嗣後自檢察官95 年8
    月14日偵訊中起至本院審理止，均矢口否認有何改造槍枝犯
    行，辯稱其買來後並無動過或改造槍枝，亦無試射等語，足
    徵被告前開自白並不一致。且被告係自承以貫通槍管之方式
    改造槍枝，惟扣案之可發射子彈具有殺傷力之改造槍枝（槍
    枝管制編號：0000000000號）1 枝及如附表編號一所示之改
    造槍枝（槍枝管制編號：0000000000號），經刑事警察局鑑
    驗結果，認分別由仿BERETTA 廠84型半自動手槍製造之槍枝
    ，及仿BERETTA 廠92FS型半自手槍製造之槍枝換裝土造金屬
    槍管及土造金屬槍機而成，有前開刑事警察局局95年8 月2
    日刑鑑字第0950111058號槍彈鑑定書乙紙在卷可考。經本院
    再詢問前開改造槍枝內徑是否原先有阻鐵而被貫通乙節，刑
    事警察局回覆稱前開2 枝槍枝，其槍管均係換裝土造金屬槍
    管而成，而非車通原金屬槍管內阻鐵改造而成，有刑事警察
    局96年1 月17日刑鑑字第0960001121號函乙紙附卷可參。從
    而前開改造槍枝並非車通槍管而成，則刑事警察局所鑑定之
    改造方法，顯與被告於警詢及檢察官95年7 月27日偵訊中所
    述該槍枝為以鑽孔機鑽槍管情節不符，被告前開自白顯有瑕
    疵。又公訴人雖又認被告係以扣案之鑽孔機、固定器、砂輪
    機、切割器、手動鑽孔機、研磨器、手動砂輪機、石磨棒、
    鑽頭、挫刀、比例尺、尖嘴鉗、擦槍工具等物予以改造，然
    經本院函詢刑事警察局結果，刑事警察局認扣案工具是否得
    以作為製（改）造槍枝及是否能使原本無殺傷力之槍枝成為
    有殺傷力，因涉及行為人之知識及技術，刑事警察局無法臆
    測等語，有該局上揭96年1 月17日刑鑑字第0960001121 號
    函乙紙附卷可考，從而鑑定機關刑事警察局既尚無從認定扣
    案工具是否得以作為製造或改造槍枝之工具，公訴人遽認前
    開扣案工具即為改造槍枝之工具，稍嫌速斷。從而被告改造
    上開2 枝槍枝之犯行，尚不能認定，被告前開犯行應係犯槍
    砲彈藥刀械管制條例第8 條第4 項之未經許可持有其他可發
    射子彈具有殺傷力之改造槍枝罪，公訴意旨漏未斟酌此點，
    而認被告係犯同條例第8 條第1 項之未經許可製造其他可發
    射子彈具有殺傷力之改造槍枝罪，尚有未恰，惟其基本社會
    事實同一，本院自應予審理，並變更其起訴法條。被告以一
    持有行為同時持有美國CORSMAN 廠1337型口徑4.5 釐米空氣
    槍1 枝（槍枝管制標號0000000000號）及可發射子彈具有殺
    傷力仿BERETTA 廠84型半自動手槍製造之槍枝換裝土造金屬
    槍管及土造金屬槍機而成之改造槍枝1 枝（槍枝管制編號：
    0000000000號），為同種想像競合，應從一重論處。其持有
    子彈及製造前持有火藥之低度行為，為高度之製造子彈行為
    所吸收，不另論罪。其所犯前開未經許可持有其他可發射子
    彈具有殺傷力之改造槍枝，及同條例第12條第1 項之未經許
    可，製造子彈罪二罪間，犯意各別，行為不同，應予分論併
    罰。被告曾因違反毒品危害防制條例案件，經臺灣臺北地方
    法院以90年度訴字第859 號就施用第一級毒品部分判處有期
    徒刑7 月，就施用第二級毒品部分，判處有期徒刑7 月，應
    執行有期徒刑1 年；又因偽造文書等案件，經臺灣桃園地方
    法院就偽造文書部分判處有期徒刑4 月，就傷害部分判處有
    期徒刑8 月，應執行有期徒刑10月，接續執行，於94年1 月
    27日縮刑期滿執行完畢，有臺灣高等法院被告前案紀錄表乙
    紙可憑，其受徒刑之執行完畢，5 年以內故意再犯有期徒刑
    以上之罪，為累犯，應依刑法第47條第1 項加重本刑至二分
    之一。爰審酌被告動輒未經許可購買空氣槍及具有可發射子
    彈具有殺傷力之改造手槍，並製造子彈，對於危害社會治安
    具有潛在危險，兼衡其犯罪之動機、目的、手段、持有具有
    殺傷力槍枝、所製造子彈數量，及僅坦承持有空氣槍、具有
    殺傷力之改造槍枝、土造子彈部分犯行之犯罪後態度等一切
    情狀，分別量處如主文所示之刑，並就罰金刑部分諭知其易
    服勞役之折算標準，並定其應執行之刑，以資懲儆。
三、扣案之具有殺傷力美國CORSMAN 廠1337型口徑4.5 釐米空氣
    手槍1 枝（槍枝管制編號：0000000000號）、可發射子彈具
    有殺傷力仿BERETTA 廠84型半自動手槍製造之槍枝換裝土造
    金屬槍管及土造金屬槍機而成之改造槍枝1 枝（槍枝管制編
    號：0000000000號）、土造子彈2 顆（具直徑8 釐米金屬彈
    頭，實際扣得3 顆，扣除鑑驗時試射之1 顆試射1 顆）、土
    造子彈2 顆（具直徑9.05釐米金屬彈頭，實際扣得3 顆，扣
    除鑑驗時試射之1 顆），為違禁物，均應依刑法第38條第1
    項第1 款宣告沒收。至於鑑驗時試射2 顆子彈（直徑8 釐米
    金屬彈頭、直徑9.05釐米金屬彈頭各1 顆），射後失其效能
    ，已不具殺傷力，均非屬違禁物，且試射後之彈頭、彈殼，
    亦非被告所有供犯罪所用之物，爰不另為沒收之諭知。至於
    扣案如附表編號一所示之改造槍枝，經鑑驗結果，認係仿
    BERETTA 廠92FS型半自動手槍製造之槍枝（槍枝管制編號：
    0000000000），換裝土造金屬槍管及土造金屬槍機而成之改
    造手槍，送鑑經實際測試，扳機無法帶動擊錘打擊撞針，致
    無法擊發子彈，認不具殺傷力；扣案如附表編號二所示改造
    槍枝，經鑑驗結果，認係德國ROHM廠製753 型之金屬模型槍
    （槍枝管制編號：0000000000），送鑑經檢視，槍管已遭截
    斷且內具阻鐵，無法發射彈丸，認不具殺傷力。如附表編號
    三所示之9 釐米制式子彈，經鑑驗結果，認彈底具撞擊痕跡
    ，經實際試射，雖可擊發，惟發射動能甚微，認不具殺傷力
    。如附表編號四所示之土造子彈（具直徑8.82釐米之金屬彈
    頭），經鑑驗時實際試射結果，無法擊發，認不具殺傷力。
    如附表編號五所示槍管3 枝，認均係貫通之金屬管，非為槍
    管，未發現有彈室及來復線之結構，亦無法供組成具殺傷力
    之槍枝使用，認非屬內政部86年11月24日台（86）內警字第
    8670683 號公告之槍砲主要組成零件。等情，有刑事警察局
    95年8 月2 日刑鑑字第0950111058號、95年10月3 日刑鑑字
    第0950131738號槍彈鑑定書、96年1 月17日刑鑑字第
    0960001121號函、內政部96年1 月31日內授警字第
    0960870183號函附卷可稽，均非違禁物；而附表編號六至編
    號二十三所示之彈殼、彈頭、鑽孔機、固定器、砂輪機、切
    割器、手動鑽孔機、研磨器、擦槍工具、手動砂輪機、石磨
    棒、鑽頭、挫刀、鋼珠、固定器扳手、比例尺、尖嘴鉗、木
    製研磨器等物，亦非違禁物，且核與被告前開犯行無涉，爰
    均不另為沒收之諭知。
據上論斷，應依刑事訴訟法第299 條第1 項前段、第300 條，槍
砲彈藥刀械管制條例第8 條第4 項、第12條第1 項，刑法第11條
前段、第55條、第47條第1 項、第42條第3 項前段、第51條第5
款、第6 款、第38條第1 項第1 款，判決如主文。
本案經檢察官曾文鐘到庭執行職務。
中　　華　　民　　國　　96　　年　　4　　月　 　3　 　日
                  刑事第十一庭  審判長法　官  侯志融
                                      法  官  楊博欽
                                      法  官  張宏節
此正本與原本無異。
如不服本判決應於送達後10日內向本院提出上訴狀
                                      書記官  李崇文
中　　華　　民　　國　　96　　年　　4 　　月　　9 　　日
附錄本案論罪科刑法條全文：
槍砲彈藥刀械管制條例第8條第4項
未經許可，持有、寄藏或意圖販賣而陳列第 1 項所列槍枝者，處
 3年以上10年以下有期徒刑，併科新臺幣700萬元以下罰金。
槍砲彈藥刀械管制條例第12條第1項
未經許可，製造、販賣或運輸子彈者，處 1 年以上 7 年以下有
期徒刑，併科新台幣 500 萬元以下罰金。
附表：
┌──┬───────────┬───┬───────────────┐
│編號│品名                  │數  量│備註                          │
├──┼───────────┼───┼───────────────┤
│ 一 │不具殺傷力之改造槍枝  │1枝   │仿BERETTA廠92FS型半自手槍製造 │
│    │                      │      │之槍枝。                      │
│    │                      │      │（槍枝管制編號：0000000000 ） │
├──┼───────────┼───┼───────────────┤
│ 二 │不具殺傷力之改造槍枝  │1枝   │德國ROHM 廠製753型之金屬模型槍│
│    │                      │      │（槍枝管制編號：0000000000）  │
├──┼───────────┼───┼───────────────┤
│ 三 │不具殺傷力之口徑9釐米 │1顆   │                              │
│    │制式子彈              │      │                              │
├──┼───────────┼───┼───────────────┤
│ 四 │不具殺傷力之土造子彈（│1顆   │                              │
│    │具直徑8.82釐米金屬彈頭│      │                              │
│    │）                    │      │                              │
├──┼───────────┼───┼───────────────┤
│ 五 │貫通之金屬管          │3支   │非槍砲組成零件                │
├──┼───────────┼───┼───────────────┤
│ 六 │土造金屬彈殼          │80顆  │                              │
├──┼───────────┼───┼───────────────┤
│ 七 │土造金屬彈頭          │60顆  │                              │
├──┼───────────┼───┼───────────────┤
│ 八 │鑽孔機                │1台   │                              │
├──┼───────────┼───┼───────────────┤
│ 九 │固定器                │4台   │                              │
├──┼───────────┼───┼───────────────┤
│ 十 │砂輪機                │1台   │                              │
├──┼───────────┼───┼───────────────┤
│十一│切割器                │1支   │                              │
├──┼───────────┼───┼───────────────┤
│十二│手動鑽孔機            │1支   │                              │
├──┼───────────┼───┼───────────────┤
│十三│研磨器                │2台   │                              │
├──┼───────────┼───┼───────────────┤
│十四│擦槍工具              │1盒   │                              │
├──┼───────────┼───┼───────────────┤
│十五│手動砂輪機            │1支   │                              │
├──┼───────────┼───┼───────────────┤
│十六│石磨棒                │1組   │                              │
├──┼───────────┼───┼───────────────┤
│十七│鑽頭                  │6支   │                              │
├──┼───────────┼───┼───────────────┤
│十八│挫刀                  │9支   │                              │
├──┼───────────┼───┼───────────────┤
│十九│鋼珠                  │3包   │                              │
├──┼───────────┼───┼───────────────┤
│二０│固定器（扳手）        │3支   │                              │
├──┼───────────┼───┼───────────────┤
│二一│比例尺                │1支   │                              │
├──┼───────────┼───┼───────────────┤
│二二│尖嘴鉗                │1支   │                              │
├──┼───────────┼───┼───────────────┤
│二三│木製研磨器            │1組   │                              │
└──┴───────────┴───┴───────────────┘
